臺灣高雄地方法院刑事判決
110年度審易字第1133號
公  訴  人  臺灣高雄地方檢察署檢察官
被      告  張麗香


上列被告因竊盜案件，經檢察官提起公訴（110年度偵字第16959
號），本院判決如下：
    主  文
張麗香犯竊盜罪，處拘役貳拾日，如易科罰金，以新臺幣壹仟元
折算壹日。未扣案之「佳仕沛益菌酵素粉」壹盒沒收，於全部或
一部不能沒收或不宜執行沒收時，追徵其價額。
    事  實
一、張麗香意圖為自己不法之所有，基於竊盜之犯意，於民國11
    0 年7月4日21時48分許，在高雄市○○區○○街000號「全聯實
    業股份有限公司三民鼎泰分公司」（下稱全聯鼎泰店）內，
    趁店員不注意之際，徒手竊取該店展示架上之「佳仕沛益菌
    酵素粉」1盒（售價新臺幣599元）得手後，旋即藏匿於其攜
    帶之塑膠袋內未結帳，再選購其他物品結帳，以掩人耳目即
    離去。嗣因店家盤點發現有異，經調閱監視錄影畫面，始知
    上情。
二、案經周意梅告訴由高雄市政府警察局三民第二分局臺灣高雄
    地方檢察署檢察官偵查起訴。
    理  由
壹、程序部分
　　按刑事訴訟法第159 條之1 至159 條之4 為傳聞法則之例外
    規定，被告以外之人於審判外之陳述，雖不符前4 條之規定
    ，而經當事人於審判程序同意作為證據，法院審酌該言詞或
    書面陳述作成時之情況，認為適當者，亦得為證據，刑事訴
    訟法第159 條之5 第1 項定有明文。查本判決所引用傳聞證
    據，業據檢察官、被告均不爭執其證據能力（審易卷第167
    頁），且於審理期日經本院逐一提示各項證據資料均表示沒
    有意見（審易院卷第189至191頁），本院審酌該等證據作成
    時之情狀並無違法或不當等情形，認為以之作為本案證據亦
    屬適當，依上開規定，認均得作為認定事實之證據，合先敘
    明。
貳、實體部分
一、認定犯罪事實之理由及證據：
  ㈠訊據被告矢口否認上開犯行，辯稱：我去轉帳時，後面還有
    人，我在旁邊看益生菌，我想說我轉帳後再結帳，我就把益
    生菌放在袋子裡，我後來就忘記拿出來結帳，過了兩天警察
    跟我聯絡，我才發現袋子裡有一盒益生菌，我只是疏忽而已
    云云（審易卷第167頁）。然查：上開犯罪事實，業據證人
    即告訴人周意梅於警詢（警卷第15、16頁）證述明確，並有
    刑案現場照片2張、監視器擷取照片4張、全聯鼎泰店公示資
    料查詢服務1份（偵卷第17至21、23頁）在卷可稽。
　㈡被告雖以上開情詞置辯。惟查：證人即告訴人周意梅於警詢
    證稱：被告先結帳食品，然後走到落地紙架區，假裝要使用
    ATM，趁無人注意時用身體擋住監視器，竊取益菌酵素粉1盒
    ，藏到左手腋下外套裡，然後再瞻望收銀台，確認沒有注意
    到，趁機裝到以結帳的購物袋裡，之後假裝在ATM領錢後，
    走到出口麵包區，拿2個麵包到收銀檯結帳，將該2個麵包放
    進購物袋裡，並壓在保健食品上，然後就提出去離開全聯店
    等情（警卷第16頁），核與監視器錄影檔經檢察署勘驗內容
    ：當日21時45分被告有去結帳，但結帳商品沒有盒裝之商品
    ，付款後，被告將商品放入勾在左手腕、自備之塑膠袋內；
    21時47分許，被告讓一男子先行操作提款機，被告背對鏡頭
    站在貨架前，不時轉頭左右張望；21時48分許，被告有從貨
    架取物之動作，將物品放入自備之塑膠袋內；嗣21時54分許
    ，被告又去拿2個麵包，把麵包放在櫃台上，排隊結帳；21
    時57許，被告走回提款機旁貨架，把麵包放入其置於貨架上
    之塑膠袋內，整理後就再次操作提款機等情（偵卷第45頁）
    ，印證相符，是證人周益梅上開證述屬實，堪以採信。何況
    ，被告於偵訊亦坦承：我有拿1盒酵素粉沒有結帳；我看到
    旁邊有益生菌，我自己想吃，就把它放在購物袋裡面，我轉
    帳後，沒有結帳就直接回家了；監視器翻拍照片裡面的人是
    我沒錯等情（偵卷第43、44頁），與上開證人周益梅之證述
    、監視器光碟勘驗報告內容，亦屬相符。又被告於21時47分
    許，被告讓一男子先行操作提款機，被告背對鏡頭站在貨架
    前，不時轉頭左右張望，顯屬張望周遭有無其他人或全聯工
    作人員有無注意及此，旋從貨架取物之動作，將該物品放入
    自備之塑膠袋內等情明確，顯見當時被告有竊盜之犯意與犯
    行。被告雖辯稱是當時忘記結帳云云，然被告嗣後再拿取2
    個麵包，將麵包放入其購物袋內時，怎會沒看到有該盒益生
    菌健康食品，又其自承我自己想吃，回家後才發覺未結帳，
    也沒有立即送還給全聯鼎泰店或補結帳，可見，被告確有竊
    盜之犯意無疑。是被告上開所辯，即無可採。　
　㈢綜上，本案事證明確，被告犯行，堪以認定，應依法論科。
二、論罪部分：
  ㈠核被告所為，係犯刑法第320條第1項之竊盜罪。
  ㈡量刑審酌：
　　爰以行為人之責任為基礎，審酌被告張麗香正值壯年，有謀
    生能力，竟不思正當途徑獲取所需，恣意竊取他人財物，侵
    害他人財產法益，所為實不足取。又被告犯後於警偵審程序
    均持否認犯行，缺乏知錯能改之態度，尚未與告訴人和解或
    賠償，兼衡犯罪所得益生菌酵素粉1盒，告訴人警詢稱價值
    新臺幣（下同）599元，所造成之損害非高，復考量被告於
    審理時自陳高中畢業之教育程度，現在從事直銷，月收入新
    臺幣4至5萬元、離婚、小孩都已成年等之家庭、經濟及生活
    狀況（審易卷第193頁），暨其本案犯罪之動機、目的、手
    段、所竊財物之價值等一切情狀，量處如主文所示之刑。
三、沒收之說明：
    按犯罪所得，屬於犯罪行為人者，沒收之。但有特別規者，
    依其規定。前二項之沒收，於全部或一部不能沒收或不宜執
    行沒收時，追徵其價額，刑法第38條之1第1項、第3項分別
    定有明文。經查，本件被告竊取益生菌酵素粉1盒，為被告
    於偵訊時供承在卷（偵卷第43頁），為本案之犯罪所得，未
    據扣案，且未返還予被害人，應依法宣告沒收，於全部或一
    部不能沒收或不宜執行沒收時，追徵其價額。　
據上論斷，應依刑事訴訟法第273條之1第1項、第299條第段、刑
法第320條第1項、第41條第1項前段、第38條之1第1項、第3項，
刑法施行法第1條之1，判決如主文。　　
本案經檢察官陳永盛偵查起訴，檢察官呂乾坤到庭執行職務。
中　　華　　民　　國  111    年     4    月    20    日
                  刑事第五庭    法  官  李昆南
以上正本證明與原本無異。
如不服本判決應於收受判決後20日內向本院提出上訴書狀，並應
敘述具體理由。其未敘述上訴理由者，應於上訴期間屆滿後20日
內向本院補提理由書(均須按他造當事人之人數附繕本)「切勿逕
送上級法院」。
因疫情而遲誤不變期間，得向法院聲請回復原狀。
中　　華　　民　　國   111    年    4    月    20    日
                                書記官  鄭仕暘
附錄本判決論罪科刑法條
中華民國刑法第320條
意圖為自己或第三人不法之所有，而竊取他人之動產者，為竊盜
罪，處 5 年以下有期徒刑、拘役或50萬元以下罰金。
意圖為自己或第三人不法之利益，而竊佔他人之不動產者，依前
項之規定處斷。
前二項之未遂犯罰之。